【裁判字號】    97,易,873
【裁判日期】    971023
【裁判案由】    竊盜
【裁判全文】
臺灣屏東地方法院刑事判決               97年度易字第873號
公  訴  人  臺灣屏東地方法院檢察署檢察官
被      告  甲○○
上列被告因竊盜案件，經檢察官提起公訴（97年度偵字第5486號
），茲因被告就被訴事實為有罪之陳述，經告知簡式審判程序意
旨，並聽取公訴人及被告之意見後，裁定依簡式審判程序審理，
判決如下：
    主  文
甲○○攜帶兇器竊盜，處有期徒刑壹年。扣案破壞剪壹把、美工
刀壹把、砂輪機壹台、剝皮機壹台、小刀貳把、鋼筋陸段沒收。
    事  實
一、甲○○基於意圖為自己不法所有之竊盜犯意，於民國97年8
    月18日凌晨1 時許，持客觀上對人之生命、身體與安全有危
    險性而可供兇器使用之破壞剪1 把及鋼筋6 段，至屏東縣萬
    巒鄉○○村○○路路旁，利用上開鋼筋插入電線桿身預留作
    業孔以為簡易工作梯之方式，攀上臺灣電力股份有限公司（
    下稱臺電公司）設於該處之佳佐饋線145 右分1 號電線桿後
    ，以破壞剪拆剪配置於該電桿上之600V PVC 22m/ ㎡電纜線
    （風雨線）54公斤而竊取之，得手後，將贓物搬運回其位在
    屏東縣萬巒鄉○○村○○路3 號之住處後院，並持其所有之
    美工刀1 把、小刀2 把、砂輪機及剝皮機各1 台，將上開電
    線剝皮以利變賣，旋於同日下午1 時20分許，為警在其上址
    住處後院查獲，扣得其所有之破壞剪及美工刀各1 把、砂輪
    機及剝皮機各1 台、小刀2 把與鋼筋6 段。
二、案經屏東縣警察局內埔分局報告臺灣屏東地方法院檢察署檢
    察官偵查起訴。
    理  由
一、前揭犯罪事實，業據被告甲○○於本院審理時自白不諱，並
    經證人即臺電公司屏東縣內埔服務所技術員乙○○、證人即
    查獲當時適在場造訪被告之友人王有利於警詢中證述綦詳，
    復有贓物認領保管單、扣案破壞剪及美工刀各1 把、砂輪機
    、剝皮機各1 台、小刀2 把、鋼筋6 段，及現場照片6 幀在
    卷可稽，被告甲○○自白竊盜犯行，堪認與事實相符。又被
    告甲○○前開竊盜之電纜線，為具有相當市場價值之物，值
    近年國際金屬原物料價格大漲之際，黑市價格猶為看好，其
    前揭時地甘冒高處墜落及電擊之危險而竊盜該物之目的，復
    據其在本院審理時自承係為變現供購買機車之用，主觀上為
    自己不法所有之意圖，亦堪認定。本件被告犯罪事證已臻明
    確，應依法論科。
二、按刑法第321 條第1 項第3 款之攜帶兇器竊盜罪，係以行為
    人攜帶兇器竊盜為其加重條件，此所謂兇器，其種類並無限
    制，凡客觀上足對人之生命、身體、安全構成威脅，具有危
    險性之兇器均屬之，且祇須行竊時攜帶此種具有危險性之兇
    器為已足，並不以攜帶之初有行兇之意圖為必要，最高法院
    著有79年臺上字第5253號判例可資參照。扣案被告甲○○前
    揭時地持以供犯罪使用之破壞剪1 把，係以金屬材料製造之
    手工具，除製造目的即在破壞電纜或其他堅韌條狀物體結構
    使用外，並與扣案鋼筋6 段等物均具有整體材質堅硬、銳利
    ，造型厚實且易於握持運使之特質，對於人體顯然具有危險
    性，為前開所稱之兇器。核被告甲○○攜帶前開工具竊取臺
    電公司所有之電纜線，係犯電業法第105 條竊盜電線罪，應
    依刑法第321 條第1 項第3 款之攜帶兇器加重竊盜罪處斷。
三、爰審酌被告甲○○之年齡、品行、智識能力、犯罪動機、手
    段、情狀、所得財物之價值、對於法益所生侵害之程度，其
    為61年10月31日出生、受有國中肄業教育程度、以擔任臨時
    工為業之人，有年籍等資料附卷可參，並據其在本院審理時
    自陳在卷，前於93年間因違反動產擔保交易法案件，經本院
    93年度簡字第1564號判處拘役40日確定，於94年3 月9 日易
    科罰金執行完畢，有臺灣高等法院被告前案紀錄表及臺灣屏
    東地方法院檢察署刑案資料查註紀錄表各1 份在卷可按，素
    行非佳，本件為求不勞而獲，欲供變賣充購買機車價款而竊
    盜之動機，深夜攀爬電桿以竊剪電纜線之犯罪手段，犯罪時
    所持破壞剪、鋼筋等工具，對於人體及法益造成進一步受侵
    害危險之程度，犯罪所得為電纜線45公斤之價值，選擇臺電
    公司所設傳輸公共電力使用之電纜線為竊盜對象，就公共用
    電、社會治安、人民生命、財產安全所生危害非輕，及其犯
    罪經查獲後，均能坦認犯行，犯後態度尚可，公訴意旨具體
    求處有期徒刑1 年，堪稱適當等一切情狀，量處如主文所示
    之刑，以資儆懲。
四、扣案破壞剪1 把、鋼筋6 段為被告甲○○所有，並供前揭犯
    罪使用，業據其自承在卷，應依刑法第38條第1 項第2 款規
    定為沒收之諭知。又扣案被告甲○○所有之美工刀1 把、砂
    輪機及剝皮機各1 台、小刀2 把，雖非供被告犯竊盜罪構成
    要件行為之物，然為犯竊盜罪後供剝除犯罪所得即電纜線外
    皮以處分贓物而使用之工具，茲其因處分贓物而破壞電纜線
    而使之喪失安全傳輸電力功能之行為，於刑法上雖屬「不罰
    後行為」，即基於避免重複評價原則而不另於所犯竊盜罪外
    再予處罰，然終無解其行為已該當毀損罪犯罪構成要件之本
    質，是其用以為該行為之上開工具，自應認為刑法第38條第
    1 項第2 款所規定供犯罪所用之物，應併予宣告沒收。
據上論斷，應依刑事訴訟法第273 條之1 第1 項、第299 條第1
項前段，電業法第105 條，刑法第11條前段、第321 條第1 項第
3 款、第38條第1 項第2 款，判決如主文。
本案經檢察官簡志祥到庭執行職務
中    華    民    國    97    年    10    月    23    日
                    刑事第二庭  法  官  陳松檀
以上正本證明與原本無異。
如不服本判決應於收受本判決後送達後10日內向本院提出上訴書
狀，其未敘述上訴理由者，並得於提起上訴後10日內向本院補提
理由書狀（均須按他造當事人之人數附繕本）「切勿逕送上級法
院」
中    華    民    國    97    年    10    月    23    日
                                書記官  黃佳惠
附錄本判決論罪之法條：
中華民國刑法第321條
犯竊盜罪而有左列情形之一者，處 6 月以上、 5 年以下有期徒刑：
一、於夜間侵入住宅或有人居住之建築物、船艦或隱匿其內而犯
    之者。
二、毀越門扇、牆垣或其他安全設備而犯之者。
三、攜帶兇器而犯之者。
四、結夥三人以上而犯之者。
五、乘火災、水災或其他災害之際而犯之者。
六、在車站或埠頭而犯之者。
前項之未遂犯罰之。


司法院資訊處製作；財團法人民間司法改革基金會備份。
